臺灣嘉義地方法院民事判決
110年度訴字第327號
原      告  姚采彤
被      告  楊健明

上列當事人間因被告詐欺案件，原告提起請求損害賠償之附帶民
事訴訟（本院110年度附民字第62號），經本院刑事庭裁定移送
前來，本院於民國110年9月9日言詞辯論終結，判決如下：
    主  文
被告應給付原告新台幣60萬元，及自民國108年8月23日起至清償
日止，按週年利率百分之5計算之利息。
訴訟費用由被告負擔。
本判決得假執行。
    事實及理由
一、原告主張：
  ㈠被告於民國108年8月初某日，認識原告後，向原告佯稱其經
    營當鋪有管道可以較低價格購買法拍屋，致原告陷於錯誤而
    誤信可以新臺幣（下同）150萬元購買嘉義市忠孝路「晴空
    墅」建案之房屋，並於同年8月22、23日分別匯款20萬元、4
    0萬元(共計60萬元)到被告向佳里郵局申辦之帳號0000000-0
    000000號帳戶內。原告於匯款後要求被告帶其看屋，但被告
    竟藉故推託進而避不見面且逃逸無蹤，原告始知受騙。被告
    因上開行為犯詐欺取財罪嫌，經臺灣嘉義地方檢察署（下稱
    嘉義地檢署）檢察官以109年度偵緝字第135號提起公訴及10
    9年度偵緝字第405號、406號追加起訴，由本院以109年度易
    字第445號、110年度易字第20號判處被告犯詐欺取財罪，處
    應執行有期徒刑2年確定。而被告以上開不法行為侵害原告
    之財產權，依民法第184條第1項前段規定，自應賠償原告所
    受損害60萬元，為此，提起本件訴訟。
  ㈡並聲明：
　  ⒈被告應給付原告60萬元，及自108年8月23日起至清償日止
      ，按週年利率5%計算之利息。
    ⒉願供擔保，請准宣告假執行。　　 　　
二、被告於言詞辯論時認諾原告之請求，並陳稱同意原告之請求
    。
三、按當事人於言詞辯論時為訴訟標的之認諾者，應本於其認諾
    為該當事人敗訴之判決，民事訴訟法第384條定有明文。又
    「上訴人既於言詞辯論時為訴訟標的之認諾，法院即應不調
    查被上訴人所主張為訴訟標的之法律關係是否果屬存在，而
    以認諾為該上訴人敗訴之判決基礎。」（最高法院45年台上
    字第31號判例要旨參照）。經查，被告因犯詐欺取財罪，經
    本院以109年度易字第445號、110年度易字第20號判處應執
    行有期徒刑2年確定之事實，有本院109年度易字第445號、1
    10年度易字第20號刑事判決附卷可稽，並經本院依職權調取
    嘉義地檢署109年度偵緝字第135號、405號、406號詐欺案件
    全卷核閱無誤，且為被告所是認，應堪信為真實。本件原告
    因遭被告詐欺交付金錢，請求被告給付原告60萬元，及自10
    8年8月23日起至清償日止，按週年利率百分之5計算之利息
    ，被告於言詞辯論時認諾原告之請求，並陳稱同意原告之請
    求，而為訴訟標的之認諾（見本院110年9月9日言詞辯論筆
    錄），依上開規定，應為被告敗訴之判決。
四、從而，原告本於侵權行為損害賠償請求權之法律關係，請求
    被告給付60萬元，及自108年8月23日起至清償日止，按週年
    利率百分之5計算之利息，為有理由，應予准許。
五、本判決係本於被告認諾所為被告敗訴之判決，依民事訴訟法
    第389條第1項第1款之規定，應依職權宣告假執行。原告陳
    明願供擔保請求宣告假執行，應認僅係促請本院為宣告假執
    行之職權發動而已，仍應由本院依職權為假執行之宣告。
六、本件係刑事附帶民事訴訟，由合議庭裁定移送民事庭之事件
    ，依刑事訴訟法第504條第2項之規定，免納裁判費，故本件
    無應確定之訴訟費用額。惟依法仍應依民事訴訟法第78條規
    定，諭知訴訟費用由被告負擔，以備將來如有訴訟費用發生
    時，得以確定其數額，附此敘明。
七、訴訟費用負擔之依據：民事訴訟法第78條。
中　　華　　民　　國　　110 　年　　9 　　月　　23　　日
                          民一庭法　官　黃茂宏   
以上正本係照原本作成。
如對本判決上訴須於判決送達後20日內向本院提出上訴狀。 
如委任律師提起上訴者，應一併繳納上訴審裁判費。 
中　　華　　民　　國　　110 　年　　9 　　月　　23　　日
                                書記官　官佳慧